【裁判字號】    95,訴,2234
【裁判日期】    950817
【裁判案由】    毒品危害防制條例
【裁判全文】
臺灣高雄地方法院刑事判決              95年度訴字第2234號
公  訴  人  臺灣高雄地方法院檢察署檢察官
被      告  甲○○
上列被告因違反毒品危害防制條例案件，經檢察官提起公訴（95
年度毒偵字第3656號），被告於本院準備程序中為有罪之陳述，
經合議庭裁定由受命法官依簡式審判程序獨任審理，本院判決如
下：
    主  文
甲○○施用第一級毒品，累犯，處有期徒刑捌月。
    事  實  及  理  由
一、甲○○前於民國92年間因竊盜、施用毒品等3案件，分別經
    本院判處有期徒刑1年、10月、4月確定，前述案件經接續執
    行，於95年1 月1 日縮短刑期執行完畢。甲○○又於87年間
    因施用毒品案件，經本院裁定送觀察、勒戒後，認無繼續施
    用毒品傾向，而於87年8 月5 日釋放出所，並經本院以87
    年度訴字第1362號判決免刑確定；嗣其於92年間復因施用毒
    品案件，經本院以92年度毒聲字第3408號裁定送觀察、勒戒
    ，經執行後認有繼續施用傾向，復經本院裁定令入戒治處所
    施以強制戒治，嗣於93年1 月9 日因法律修正報結出所。詎
    甲○○猶仍不知悔改，竟基於施用第一級毒品海洛因之犯意
    ，先向綽號「賴仔」之友人取得第一級毒品海洛因而持有，
    進而於95年3 月7 日晚上8 時許，在高雄市前鎮區○○○街
    10巷8 樓住處，以將第一級毒品海洛因摻水以針筒注射靜脈
    之方式，施用第一級毒品海洛因1 次，其後並將針筒丟棄。
    嗣於95年3 月8 日16時許，於高雄市岡山鎮○○○路2 號為
    警臨檢查獲，始查知上情。
二、上揭事實業據被告甲○○於本院審理時坦承不諱，且有台灣
    檢驗科技股份有限公司95年3 月21日KＺ000000000000號濫用
    藥物尿液檢驗報告及尿液對照表各1 份附卷可稽，且有台灣
    高等法院被告前案紀錄表、檢察署刑案資料查註紀錄表、全
    國施用毒品案件紀錄表各1 紙在卷可查，被告上開之自白業
    有相當之補強證據，被告犯行已臻明確，應依法論科。
三、論罪科刑
（一）按行為後法律有變更者，適用行為時之法律，但行為後之
      法律有利於行為人者，適用最有利於行為人之法律，係為
      現行刑法第2條第1項所明文。此條規定乃與刑法第1條罪
      刑法定主義契合，係規範行為後法律變更所生新舊法律比
      較適用之準據法，並無新舊法比較之問題，應一律適用裁
      判時之現行刑法第2條規定以決定適用之刑罰法律，先予
      辨明。又本次刑法修正之比較新舊法，應就罪刑有關之共
      犯、未遂犯、想像競合犯、牽連犯、連續犯、結合犯，以
      及累犯加重、自首減輕暨其他法定加減原因（如身分加減
      ）與加減例等一切情形，綜其全部罪刑之結果而為比較；
      且易科罰金之折算標準，新法施行後，亦應依新法第2條
      第1項之規定，適用最有利於行為人之法律，最高法院95
      年度第8次刑庭會議決議可資參照。查被告行為後，如附
      表一所示之法律業經修正，並於95年7月1日起生效施行，
      而經依上揭意旨比較結果，本院裁判時之法律並無較有利
      於行為人，揆諸上揭說明，自應適用行為時之法律以為論
      處。
（二）查海洛因係為毒品危害防制條例第2條第2項所稱之第一級
      毒品，不得非法持有及施用。
（三）核被告所為，係犯行為時毒品危害防制條例第10條第1 項
      之施用第一級毒品罪。被告持有第一級毒品之低度行為，
      已為施用之高度行為所吸收，均不另論罪。
（四）被告前於92年間因竊盜、施用毒品等3 案件，分別經本院
      判處有期徒刑1 年、10月、4 月確定，前述案件經接續執
      行，於95年1 月1 日縮短刑期執行完畢等情，有臺灣高等
      法院被告前案紀錄表及臺灣高雄地方法院檢察署刑案資料
      查註紀錄表各1 紙在卷可查，其於前開有期徒刑執行完畢
      後5 年內，再犯本件有期徒刑之罪，為累犯，應依行為時
      刑法第47條之規定，加重其刑。
（五）爰審酌被告曾觸犯施用毒品之犯行，雖經觀察、勒戒及強
      制戒治程序，仍未能斷戒施用毒品惡習，顯見其戒治意志
      不堅，缺乏勒戒動機，本應從重量刑以收刑罰教化之效。
      惟念其施用毒品係對己身殘害，並未造成他人具體危害，
      且能於本院審理時坦承犯行，態度尚稱良好，復衡其犯罪
      之動機、目的、手段、生活狀況、智識程度、犯罪所生之
      損害等一切情狀，酌情量處如主文之刑，以示儆懲。
四、如不服本判決，應於判決送達後10日內，向本院提出上訴狀
    。
據上論斷，應依刑事訴訟法第273 條之1 第1 項、第284 條之1
，第299 條第1 項前段、第310 條之2 、第454 條第1 項，毒品
危害防制條例第10條第1 項，現行刑法第2 條第1 項前段、行為
時刑法第11條前段、第47條，判決如主文。
本案經檢察官高嘉惠到庭執行職務。
中    華    民    國    95    年    8     月    17    日
                  鳳山刑事第一庭  法  官  林勇如
以上正本證明與原本無異。
中    華    民    國    95    年    8     月    17    日
                                  書記官  吳俊達
附錄本判決論罪科刑法條：
毒品危害防制條例第十條
施用第一級毒品者，處六月以上五年以下有期徒刑。
施用第二級毒品者，處三年以下有期徒刑。
附表一：
┌────┬────────┬─────────┬──────────┬─────┐
│比較內容│行為時法（民國95│裁判時法（民國95年│比較結果            │備註      │
│        │年7 月1 日前之刑│7 月1 日生效後之刑│                    │          │
│        │罰法律）        │罰法律）          │                    │          │
├────┼────────┼─────────┼──────────┼─────┤
│刑法第47│刑法第47條      │刑法第47條        │依行為時法，受有期徒│本件被告係│
│條之累犯│                │                  │刑執行完畢後5年以內 │故意再犯罪│
│        │                │                  │再犯有期徒刑以上之罪│，新舊法並│
│        │                │                  │，含因故意或過失再犯│無不同，新│
│        │                │                  │之情形。依裁判時法，│法並無較為│
│        │                │                  │不含過失再犯罪。    │有利，應逕│
│        │                │                  │                    │依舊法。  │
└────┴────────┴─────────┴──────────┴─────┘


司法院資訊處製作；財團法人民間司法改革基金會備份。
